# 关于亏损企业确认递延所得税资产的问题

提问人：whx669 时间：2017-03-25 10:23:00
亏损企业， 是否应该确认递延所得税资产，确认多少比较合适？ 准则中“确认因可抵扣暂时性差异产生的递延所得税资产应以未来期间可能取得的应纳税所得税为限”，这里的“未来期间”怎么理解？是未来一年，还是未来三年、五年？未来期间是多长？
请陈版主指教，谢谢!

回答人：chenyiwei
“未来期间”理论上是税法规定的税前亏损弥补年限，最长 5 年。但对于目前仍处于亏损状态的企业，确认递延所得税资产要很谨慎，一般不建议确认。